臺灣新竹地方法院刑事宣示判決筆錄　　　 94年度訴字第348號
　　公　訴　人　臺灣新竹地方法院檢察署檢察官
　　被　　　告　乙○○　男　2.
　　　　　　　　甲○○　男　2.
上列被告等因違反毒品危害防制條例案件，經檢察官提起公訴（
93年度毒偵字第1082號、第1084號、第1085號、94年度毒偵字第
883 號、94年度偵字第2108號）後，聲請改依協商程序而為判決
，本院於中華民國94年7 月21日下午5 時在本院刑事第九法庭宣
示判決，出席職員如下：
審判長起立朗讀判決主文、犯罪事實要旨、處罰條文、附記事項
，及告以上訴限制、期間並提出上訴狀之法院，且諭知記載其內
容：
一、主  文：
    乙○○連續施用第一級毒品，累犯，處有期徒刑肆月，如易
    科罰金，以佰元折算壹日；扣案之注射針筒貳支、藥鏟壹
    支，均沒收。
    甲○○連續施用第一級毒品，累犯，處有期徒刑肆月，如易
    科罰金，以佰元折算壹日；扣案之第一級毒品海洛因淨重
    零點零公克（空包裝重零點壹陸公克），沒收銷燬之；扣
    案之注射針筒肆支、橡皮管壹條、藥鏟壹支，均沒收。又施
    用第二級毒品，累犯，處有期徒刑月，如易科罰金，以
    佰元折算壹日。應執行有期徒刑陸月，如易科罰金，以佰
    元折算壹日；扣案之第一級毒品海洛因淨重零點零公克（
    空包裝重零點壹陸公克），沒收銷燬之；扣扣案之注射針筒
    肆支、橡皮管壹條、藥鏟壹支，均沒收。
二、犯罪事實要旨：
（一）乙○○前因偽造文書案件，經本院以90年度訴字第266 號
      判處有期徒刑6 月確定，於民國92年2 月10日易科罰金執
      行完畢；又因違反毒品危害防制條例案件，經2 次觀察勒
      戒後均無繼續聲用傾向，由臺灣新竹地方法院檢察署檢察
      官先後於90年5 月25日、92年12月29日以90年度毒偵字第
      364 號、92毒偵字第1109號不起訴處分確定。詎乙○○仍
      不知悔改，竟基於施用第1 級毒品海洛因之概括犯意，自
      93 年9月6 日起至同年月23日止，向丙○○（另行審結）
      及不詳姓名年籍男子購入第1 級毒品海洛因多次後，以每
      星期施用1 至2 次之頻率，在新竹市○○路8 號5 樓之1
      居處及新竹縣市不詳地點，連續施用第1 級毒品海洛因多
      次，後於93年9 月23日下午2 時15分許，在前開居處同意
      搜索後，為警查獲，並扣得其所有、且供其施打海洛因使
      用之注射針筒2 支、藥鏟1 支（見93年度保管字第1456號
      扣押物品清單），同日下午3 時許在警局採尿檢驗後，呈
      嗎啡陽性反應。嗣乙○○於檢察官偵查中自白犯罪並指訴
      毒品來源，因而查獲蔡僅輝。
（二）甲○○前因違反槍砲彈藥刀械管制條例案件，經本院以90
      年度訴字第158 號判處有期徒刑1 年4 月，併科罰金新台
      幣100000元，上訴臺灣高等法院後撤回上訴確定，有期徒
      刑部分指揮書執行完畢日期為92年11月13日；又因違反毒
      品危害防制條例案件，經觀察勒戒、強制戒治後，由臺灣
      新竹地方法院檢察署檢察官於91年9 月2 日以91年度戒毒
      偵字第93號不起訴處分確定。詎甲○○仍不知悔改，竟基
      於施用第1 級毒品海洛因之概括犯意，自93年8 月30日起
      至同年9 月22日止，向丙○○及姓名年籍不詳成年男子購
      入海洛因後，以約4 、5 天施用一次之頻率，在新竹市○
      ○街2 巷9 號及新竹縣市不詳地點，連續施用第1 級毒品
      海洛因多次，又另基於施用第二級毒品安他命之犯意，於
      93年9 月22日白天施用第2 級毒品安非他命1 次。嗣於93
      年9 月22日晚間11時許，在新竹市○○街2 巷前，另案為
      警警拘提時，自行交出置於口袋之第1 級毒品海洛因毛重
      約0.2 公克（鑑驗後淨重0.03公克，空包裝重0.16公克，
      見93年度白保管字第第248 號扣押物品清單），且經其同
      意搜索後，為警在前開居處查扣其所有、且供其施打海洛
      因使用之注射針筒4 支、橡皮管1 條、藥鏟1 支（見93年
      度保管字第1457號扣押物品清單），同年月23日在警局採
      尿檢驗後呈嗎啡、甲基安非他命陽性反應。嗣甲○○於檢
      察官偵查中自白犯罪並指訴毒品來源，因而查獲蔡僅輝。
三、處罰條文：
    毒品危害防制條例第10條第1 項、第10條第2 項、第17條、
    第18條第1 項，刑法第11條前段、第47條、第41條第1 項、
    第2 項、第51條第5 款、第38條第1 項第2 款，罰金罰鍰提
    高標準條例第2 條。
四、起訴書關於被告乙○○、甲○○之犯罪事實，業經公訴人擴
    張或限縮為前述犯罪事實要旨所示，另被告乙○○、甲○○
    皆符合毒品危害防制條例第17條之減刑要件，均依法予以減
    刑，以上併敘明之。
五、協商判決除有刑事訴訟法第455 條之4 第1 項第1 款於本訊
    問程序終結前，被告撤銷協商合意或檢察官撤回協商聲請者
    ；第2 款被告協商之意思非出於自由意志者；第4 款被告所
    犯之罪非第455 條之2 第1 項所定得以協商判決者；第6 款
    被告有其他較重之裁判上一罪之犯罪事實者；第7 款法院認
    應諭知免刑或免訴、不受理者情形之一，及違反同條第2 項
    「法院應於協商合意範圍內為判決；法院為協商判決所科之
    刑，以宣告緩刑或二年以下有期徒刑、拘役或罰金為限」之
    規定者外，檢察官與被告均不得上訴。
六、如有前項得上訴之情形，得自收受宣示判決筆錄送達之日起
    10日內，向本院提出上訴書狀，上訴於第二審法院。
中　　華　　民　　國　　94　　年　　7 　　月　　21　　日
                  臺灣新竹地方法院刑事第五庭
                      書  記  官  龔紀亞
                      審判長法官  陳健順
以上筆錄正本係照原本作成。
中　　華　　民　　國　　94　　年　　7 　　月　　21　　日
                      書  記  官  龔紀亞
